臺灣臺中地方法院刑事判決
111年度易字第911號
公  訴  人  臺灣臺中地方檢察署檢察官
被      告  李智文


                    （現另案於法務部○○○○○○○○○○○執行中）
上列被告因竊盜案件，經檢察官提起公訴（111年度偵字第6697
號），本院判決如下：
    主    文
李智文犯竊盜罪，累犯，處有期徒刑肆月，如易科罰金，以新臺
幣壹仟元折算壹日。未扣案之犯罪所得即如附表所示商品均沒收
，於全部或一部不能沒收或不宜執行沒收時，追徵其價額。
    犯罪事實
一、李智文意圖為自己不法之所有，基於竊盜之犯意，接續於附
    表所示之時間，在臺中市○○區○○路0段000號「統一超商逢德
    門市」內，徒手竊取店長高綾憶所管領並放置在商品架上之
    如附表所示商品，得手後供己飲食。嗣經店員發現後通知店
    長高綾憶並報警處理，因而查獲。　　
二、案經高綾憶訴由臺中市政府警察局第六分局報告臺灣臺中地
    方檢察署檢察官偵查起訴。
    理    由
壹、程序及證據能力之說明：
一、本件為刑事訴訟法第376條第2款所列刑法第320條之竊盜罪
    案件，依同法第284條之1規定，由法官獨任審判，合先敘明
    。
二、按被告以外之人於審判外之陳述，雖然不符合刑事訴訟法第
    159條之1至第159條之4之規定，但經當事人於審判程序同意
    作為證據，法院審酌該言詞陳述或書面陳述作成時之情況，
    認為適當者，亦得為證據；當事人、代理人或辯護人於法院
    調查證據時，知有第159條第1項不得為證據之情形，而未於
    言詞辯論終結前聲明異議者，視為有前項之同意。刑事訴訟
    法第159條之5第1項、第2項分別定有明文。查就本判決以下
    所引用被告以外之人於審判外之陳述，經檢察官及被告李智
    文（下稱被告）向本院表示無意見或同意有證據能力（見本
    院卷第101至102、134至136頁），本院審酌上開證據資料製
    作時之情況，尚無違法不當及證明力明顯過低之瑕疵之情形
    ，依上開規定，認均具有證據能力。　　
三、非供述證據之物證，或以科學、機械之方式，對於當時狀況
    所為忠實且正確之記錄，性質上並非供述證據，無傳聞法則
    規定之適用，如該非供述證據非出於違法取得，並已依法踐
    行調查程序，即不能謂其無證據能力。本件判決以下引用之
    非供述證據，經本院於審理時依法踐行調查證據程序，與本
    案待證事實具有自然之關聯性，且無證據證明係公務員違法
    取得之物，依法自得作為證據。
貳、認定犯罪事實所憑證據及理由：
    訊據被告固坦承有於前揭時間及地點，拿取如附表所示商品
    ，未付款即飲食等情，惟矢口否認有何竊盜犯行，辯稱：我
    是因為包包放在公車站，找不到公車站，肚子很餓所以在7-
    11超商先拿東西吃，沒有不付錢的意思，我沒有竊盜犯意云
    云。經查：
一、上開犯罪事實，業據告訴人高綾憶（下稱告訴人）於警詢及
    檢察事務官詢問時證述明確（見偵卷第49至51、117頁），
    並有自願受搜索同意書（見偵卷第57頁）、搜索扣押筆錄及
    扣押物品目錄表（見偵卷第59至63頁）、贓物認領保管單（
    見偵卷第67頁）、監視器錄影畫面翻拍照片（見偵卷第69至
    79頁）、現場照片（見偵卷第81頁）、受（處）理案件證明
    單（見偵卷第83頁）、受理各類案件記錄表（見偵卷第85頁
    ）在卷可憑，堪信屬實。
二、被告雖以前詞辯解，惟查：
　　被告①於警詢時供稱：監視錄影畫面中拿取商品食用未付款
    之男子就是我本人，我當時身上沒有錢，我找不到包包等語
    （見偵卷第43頁）；②於偵訊時供稱：卷付照片上這些東西
    是我吃的，我是直接去架上拿東西並在那裡吃，我沒有付錢
    ，我身上沒錢等語（見偵卷第108頁）；③於本院供稱：監視
    錄影畫面中那個人是我，我是在店家裡面吃、喝商品，我的
    錢包遺失在臺中國光車站，我拿商品的時候並沒有先問過店
    員等語（見本院卷第100至101、137頁），由被告上開供述
    可知，被告在本案便利商店內拿取如附表所示商品時，被告
    身上並無任何金錢可供付款，且被告未付款而拿取上開商品
    後，並未徵得店員之同意，即逕自飲食上開商品，足見被告
    自始即無付款之意，其主觀上具有意圖為自己不法所有之竊
    盜犯意，實屬甚明。是被告所辯：沒有不付錢的意思，沒有
    竊盜犯意云云，顯係卸責之詞，不足採信。
三、綜上所述，本案事證明確，被告上開竊盜犯行堪可認定，應
    依法論科。
參、論罪科刑：
一、核被告所為，係犯刑法第320條第1項之竊盜罪。
二、被告先後竊取如附表所示商品，係於密接時間，在相同地點
    ，以相同手法，陸續竊取告訴人所管領之商品，顯基於同一
    犯罪之目的，持續侵害同一法益，依一般社會健全觀念，在
    時間差距上，難以強行分開，評價上，應視為數個舉動之接
    續進行，為接續犯，以包括一罪為論斷。
三、應依累犯規定加重其刑之說明：
　㈠被告前曾因毀損案件，經臺灣臺東地方法院（下稱臺東地院
    ）105年度東簡字第238號判決判處有期徒刑3月及緩刑2年確
    定【①案】；因加重竊盜案件，經臺東地院106年度簡字第74
    號判決判處有期徒刑6月確定【②案】；因加重竊盜案件，經
    臺東地院106年度簡字第116號判決判處有期徒刑6月確定【③
    案】；因加重竊盜案件，經臺東地院106年度易字第313號判
    決判處有期徒刑6月確定【④案】；因違反家庭防治法案件，
    經臺東地院106年度東簡字第301號判決判處有期徒刑2月確
    定【⑤案】，上開②至⑤案嗣臺東地院以107年度聲字第157號
    裁定定應執行有期徒刑1年4月確定，並與上開①案經撤銷緩
    刑後所應執行之有期徒刑3月接續執行，於民國107年11月22
    日因縮短刑期假釋出監併付保護管束，於108年2月10日假釋
    期滿未經撤銷而執行完畢等情，有臺灣高等法院被告前案紀
    錄表（見本院卷第15至31頁）在卷可參。是被告於受上開徒
    刑之執行完畢後，5年以內故意再犯本案有期徒刑以上之罪
    ，構成累犯。
　㈡被告有前述構成累犯之事實，且有刑罰反應力薄弱及特別惡
    性之情，業經檢察官具體指明，並且主張應依累犯規定加重
    其刑（見本院卷第9至10、137頁）。經斟酌被告上開前案中
    多為竊盜犯罪，與本案犯罪之同質性高，被告於上開前案所
    受徒刑執行完畢後，仍未能記取教訓，再為本案犯行，足見
    其對刑罰反應力薄弱，又被告一再犯案行竊，侵害他人財產
    法益，危害社會治安，其所為顯具有特別之惡性，且因此加
    重其所犯竊盜罪之刑，並不致生行為人所受之刑罰超過其所
    應負擔罪責及其人身自由因此有遭受過苛之侵害，而不符憲
    法罪刑相當原則或牴觸憲法第23條比例原則之情形，依前揭
    說明，自應依刑法第47條第1項規定加重其刑。　　
四、爰審酌被告不思以正途謀取財物，竟為滿足自己私慾，圖以
    不勞而獲之方式竊取他人財物，法治觀念淡薄，所為甚不足
    取，並考量被告雖否認有竊盜犯意，惟對於行竊之客觀事實
    則坦白承認，犯後態度尚非惡劣，且所竊取商品價值非鉅，
    並考量被告犯罪之動機、目的、手段及所生危害，兼衡被告
    之智識程度、生活狀況（見偵卷第41、107頁；本院卷第138
    頁）、素行品行（累犯前科除外）等一切情狀，量處如主文
    所示之刑，並諭知如易科罰金之折算標準，以資懲儆。　　
肆、沒收：　　
　　按「犯罪所得，屬於犯罪行為人者，沒收之。但有特別規定
     者，依其規定」、「前二項之沒收，於全部或一部不能沒
    收 或不宜執行沒收時，追徵其價額」，刑法第38條之1第1
    項、第3項定有明文。查被告所竊取如附表所示商品，為被
    告之犯罪所得，均業經被告飲食完畢，僅餘包裝及空罐為警
    交告訴人領回處理，此據被告及告訴人供陳明確（見偵卷第
    43、50頁），並有現場照片（見偵卷第81頁）及贓物認領保
    管單（見偵卷第67頁）在卷可稽，是上開商品既已遭被告飲
    食完畢而未扣案，亦查無過苛調節條款之適用，自應依刑法
    第38條之1第1項前段、第3項之規定宣告沒收，並於全部或
    一部不能沒收或不宜執行沒收時，追徵其價額。　　
據上論斷，應依刑事訴訟法第299條第1項前段，刑法第320條第1
 項、第47條第1項、第41條第1項前段、第38條之1第1項前段、
第3項規定，刑法施行法第1條之1第1項，判決如主文。
本案經檢察官張文傑提起公訴，檢察官宋恭良、何建寬到庭執行
  職務。
中　　華　　民　　國　　111 　年　　10 　　月　　3　　日
                   刑事第五庭    法  官  黃玉琪
以上正本證明與原本無異。
如不服本判決應於收受送達後20日內向本院提出上訴書狀，並應
敘述具體理由；其未敘述上訴之理由者，應於上訴期間屆滿後20
日內向本院補提理由書（均須按他造當事人之人數附繕本）「切
勿逕送上級法院」。
告訴人或被害人如不服判決，應備理由具狀向檢察官請求上訴，
上訴期間之計算，以檢察官收受判決正本之日起算。
　　　　　　　　                 書記官  張雅慧
中　　華　　民　　國　　111 　年　　10 　　月　　3　　日
附錄論罪科刑法條全文：
中華民國刑法第320條
意圖為自己或第三人不法之所有，而竊取他人之動產者，為竊盜
罪，處5年以下有期徒刑、拘役或50萬元以下罰金。
意圖為自己或第三人不法之利益，而竊佔他人之不動產者，依前
項之規定處斷。
前二項之未遂犯罰之。

附表：
編號 時  間 （民國） 商  品 數量 價值 (新臺幣) 1 110年12月14日下午3時36分許 UNI FIT運動飲料TP300 2瓶 共20元 2 同日下午5時18分許 科學麵原味 1包 10元 3 同日下午5時22分許 iseLect檸檬紅茶PET550ml 1罐 20元 4 同日下午5時28分許 大乾麵地獄辣椒風味 1桶 35元 5 同日下午6時許 大乾麵地獄辣椒風味 1桶 35元 6 同日晚上7時7分許 麒麟霸啤酒500cc 1瓶 46元